

#### Profile

Développeur Fullstack JavaScript avec une solide expérience dans la création d'applications web modernes, je suis actuellement étudiant à l'École Nationale d'Informatique. Toujours en quête d'amélioration, je combine mes compétences techniques avec une forte capacité d'adaptation pour relever des défis complexes en développement.

#### **Distinctions**

Autodidacte depuis la classe secondaire. Passionné par la nouvelle technologie de l'information (NTIC). Apte à s'adapter avec des nouvelles technos en une durée très courte. Capable de se plonger dans un projet déjà en cours.

#### **Contact**

Téléphone :

+261 34 25 270 04

**EMAIL:** 

eliespirale1@gmail.com

PORTFOLIO:

https://elierms.vercel.app

Adresse:

Fianarantsoa Madagascar

# Elie Ramiarison

DEVELOPPEUR FULLSTACK JS +2XP

#### **Education**

**Ecole Nationale d'informatique (ENI Fianarantsoa)** 

Licence en Informatique (Informatique generale)

# Compétences

- HTML / CSS
- Taillwind CSS
- JavaScript
- TypeScript
- React JS
- Next JS
- Node JS + Node TS
- Express JS
- MongoDB
- MySql

# Expériences professionnelles

Port de Toamasina | Mai 2022 - Novembre 2022 Stage de 6 mois Front-end Developer :

- Collaboration avec l'équipe Backend pour l'intégration des API REST et assurer une expérience utilisateur fluide.
- Participation à la conception de la base de données, en collaborant avec les développeurs Backend pour garantir une structure efficace et adaptée aux besoins de l'application.

Light Media | 2022 - aujourd'hui

FullStack Developer:

- Développement d'un réseau social spécial busines
- Conception de REST API
- Conception de base de données
- Création du back-office

#### Freelance | 2023 - aujourd'hui

FullStack Developer:

- Conception de base de données
- Développement d'application web
- Conception graphique de l'interface utilisateur

### Langues

Malagasy: langue maternelle

• Français: niveau courant

Anglais : niveau intermédiaire

